【裁判字號】    97,抗,1507
【裁判日期】    971013
【裁判案由】    保全證據
【裁判全文】
臺灣高等法院民事裁定                  97年度抗字第1507號
抗  告  人  甲○○
上列抗告人因與相對人香港商壹傳媒股份有限公司臺灣分公司間
保全證據事件，對於中華民國97年 7月14日臺灣桃園地方法院97
年度聲字第1043號所為裁定提起抗告，本院裁定如下：
    主  文
抗告駁回。
抗告訴訟費用由抗告人負擔。
    理  由
一、本件抗告人在原法院聲請意旨略以：伊因被鴻海集團董事長
    郭台銘設計誣陷、羅織恐嚇取財罪名，而遭相對人不當解僱
    ，已於民國（下同）97年 5月間向臺灣士林地方法院（下稱
    士林地院）提起確認僱傭關係存在之訴。伊於提起上開訴訟
    時，曾向士林地院聲請保全桃園縣楊梅鎮草湳派出所93年 8
    月間之備案紀錄，惟士林地院以該證據所在地非在該院轄區
    內，而以97年度聲字第 608號裁定駁回該部分保全證據之聲
    請。又上開備案紀錄足以證明伊於任職期間遭受訪對象出言
    恫嚇，仍盡忠職守真實報導，相對人將伊解僱自無正當理由
    ，茲因該備案紀錄迄今已逾 4年，恐因逾保存年限而有滅失
    之虞，爰聲請保全上開證據等情。
二、惟按證據有滅失或礙難使用之虞，或經他造同意者，得向法
    院聲請保全；就確定事、物之現狀有法律上利益並有必要時
    ，亦得聲請為鑑定、勘驗或保全書證，民事訴訟法第 368條
    第 1項定有明文。其立法意旨，係鑑於證據之調查，本應於
    訴訟繫屬後已達調查之程度，且有調查必要者，始得為之，
    但於此之前，如該證據有滅失或有礙難使用之虞，卻不能立
    即調查，將因證據之滅失或情事變更而礙難使用，致影響日
    後裁判之正確性，故特設此制以為預防。是倘本案訴訟已繫
    屬於法院，且已達可以調查證據之程度者，即無聲請保全證
    據之必要（最高法院96年度台抗字第 119號、92年度台抗字
    第 502號裁定參照）。經查，抗告人既已向士林地院提起確
    認僱傭關係存在之本案訴訟，自得於該案訴訟中聲請調查上
    開備案紀錄，本案訴訟法院如認該證據有調查之必要，亦無
    不能調查之情形，抗告人自無聲請保全上開證據之必要。從
    而，原裁定駁回抗告人所為保全證據之聲請，所持理由雖與
    本院不同，但其結論並無二致，仍應維持。抗告意旨指摘原
    裁定不當，聲明廢棄，應認為無理由，應予駁回。
三、據上論結，本件抗告應認為無理由，依民事訴訟法第 495條
    之1第1項、第449條第2項、第95條、第78條，裁定如主文。
中    華    民    國    97    年    10    月    13    日
                  民事第六庭
                      審判長法  官  林鄉誠
                            法  官  楊豐卿
                            法  官  梁玉芬
正本係照原本作成。
本裁定除以適用法規顯有錯誤為理由，並經本院許可外，不得再
抗告。如提起再抗告，應於收受後10日內委任律師為訴訟代理人
向本院提出再抗告狀。並繳納再抗告費新台幣１千元。
中    華    民    國    97    年    10    月    13    日
                            書記官  常淑慧


司法院資訊處製作；財團法人民間司法改革基金會備份。
